臺灣高等法院高雄分院民事判決　　　　　 94年度訴易字第4號
原　　　告　乙○○
法定代理人　甲○○
法定代理人　丙○○
被　　　告　丁○○
上列當事人間請求損害賠償事件，原告於刑事訴訟程序中（本院
94年度交上易字第20號），提起附帶民事訴訟（院94年度交附民
字第10號），經刑事庭裁定移送，本院於94年7 月5 日言詞辯論
終結，判決如下：
    主  文
被告應給付原告新台幣參拾玖萬零柒拾陸元，及自民國九十四年
四月一日起，至清償日止，按年息百分之五計算之利息。
原告其餘之訴駁回。
訴訟費用由被告負擔五分之三，餘由原告負擔。
    事實及理由
一、原告主張：被告於民國93年7 月10日下午1 時40分許，於酒
    醉後駕駛車牌號碼6L-1455 號自用小客車，行經高雄市○○
    區○○路8 之5 號旁巷道右轉至立人街19巷1 號前時，竟疏
    未注意，而撞擊當時在巷口玩耍之原告，致伊臉部、軀幹、
    下肢等多處受有磨燙傷及左腳踝開放性傷口，其刑事責任部
    分業經判處有期徒刑2 月確定。爰依侵權行為之法律關係，
    聲明求為判命被告賠償醫療費用新台幣（下同）124,964 元
    （另往後尚需植皮手術等部分，因醫院表示以原告之年齡，
    現尚無從評估，故保留請求），精神慰藉金80萬元，合計92
    4,964 元，並自起訴狀繕本送達翌日起算法定遲延利息之判
    決。
二、被告則以：伊對事故之發生雖有過失，但原告之父母放任原
    告在道路上玩耍，亦與有過失，且其請求之精神慰藉金亦屬
    偏高等語，資為抗辯，並聲明：(一)原告之訴駁回。(二)訴訟費
    用由原告負擔。
三、兩造爭執及不爭執事項：
  (一)不爭執部分：
  (1)被告於93年7 月10日下午1 時40分許，於酒醉後駕駛車牌號
    碼6L-1455 號自用小客車，行經高雄市○○區○○路8 之5
    號旁巷道右轉至立人街19巷1 號前時，撞擊當時在巷口玩耍
    之原告，致原告臉部、軀幹、下肢等多處受有磨燙傷及左腳
    踝開放性傷口，此有本院依職權取之本院94年度交上易字第
    20號刑事全卷所附之車禍現場圖、交通事故調查報告表及長
    庚紀念醫院出具之診斷證明書可證。
  (2)被告當時係酒醉後駕車，其酒測值為每公升1.26毫克（即呼
    氣酒精濃度測試值為1.26mg/L），就公共危險罪之刑事責任
    部分，業經台灣高雄地方法院以93年度交簡字第1880號判處
    拘役59日確定；就過失傷害罪部分，則經本院94年度交上易
    字第20號判處有期徒刑2 月確定，有各該刑事判決附刑事卷
    可稽。
  (3)原告請求之醫療費用124,964 元（見本院卷第14頁）。
  (4)原告已由強制汽車責任險理賠保險金34,888元，有中央產物
    保險股份有限公司93年8 月24日（93）央保高分字第261 號
    函附刑事卷可稽。
  (二)爭執部分：
  (1)原告之法定代理人就事故之發生是否與有過失。
  (2)精神慰藉金之數額以多少為適當。
四、原告之法定代理人就事故之發生是否與有過失部分。
  (一)被告雖抗辯原告於事故生時，為甫滿7 歲之兒童，而其父母
    任由其在路旁玩耍致發生本件事故，亦與有過失等語。惟查
    ，本件發生事故之地點，為僅能單向通行之巷道（即俗稱之
    死巷）內之原告住家前，有刑事卷所附之車禍現場圖可稽，
    而被告係於轉彎進入該巷道後即發生此事故，亦為被告所不
    爭執，則以一般死巷之通行情狀，本難預期會有車輛突然轉
    彎進入，況事故發生當時原告係由其母親陪同在場，則以本
    件事故發生在時間上之突然性，及該事故地點為死巷且為原
    告住家前面，並非一般道路等情為斟酌，尚難認原告之父母
    就本件事故之發生有何疏未注意之情事，則被告抗辯原告之
    父母與有過失，即不足採。
　(二)又被告當時係酒醉後駕車，其酒測值為每公升1.26毫克（即
　　呼氣酒精濃度測試值為1.26mg/L），可見其對車前狀況之注
    意程度已有所欠缺，且其公共危險罪之刑事責任部分，經刑
    事庭調查結果，認定屬實，而由台灣高雄地方法院以93年度
    交簡字第1880號判處拘役59日確定；另就過失傷害罪部分，
    亦經調查屬實，而由本院以94年度交上易字第20號判處有期
    徒刑2 月確定等情，有各該刑事判決在卷可稽，且被告就本
    件事故之發生為有過失一節，亦不否認，則在原告之法定代
    理人並無與有過失之情形下，自應由被告負全部之過失責任
    。
五、精神慰藉金之數額以多少為適當部分。
  (一)按汽車、機車或其他非依軌道行駛之動力車輛，在使用中加
    損害於他人者，駕駛人應賠償因此所生之損害，為民法第19
    1 條之2 定有明文；另不法侵害他人之身體、健康、名譽、
    自由、信用、隱私、貞操，或不法侵害其他人格法益而情節
    重大者，被害人雖非財產上之損害，亦得請求賠償相當之金
    額，亦為同法第195 條第1 項前段所明定。本件被告就本件
    事故之發生為有過失，業如前述，則原告依上開條文規定，
    請求損害賠償，即屬有據。
  (二)原告主張其因本件事故而支出醫療費用124,964 元部分，業
    據提出醫療費用收據等相關收據為證，且為被告所不爭執（
    見附民卷及本院卷第14頁），經核其支出之項目及金額，亦
    均屬治療原告所受傷害之必要費用，則原告此部分請求，應
    予准許。
　(三)又原告現為年僅甫滿7 歲之孩童，就本件事故係於受有臉部
    、軀幹、下肢等多處受有磨燙傷及左腳踝開放性傷口後送醫
    急救，接受腱切除術及筋膜切開手術，及接受傷口拆線及傷
    口清創及肌腱修補手術治療，共計住院12天，且持續接受門
    診治療，並因此事故而有創傷後壓力反應及注意力缺陷症，
    宜定期追蹤接受心理復健，日後尚須接受左足疤痕攣縮及頭
    皮之修疤手術，有長庚紀念醫院出具之診斷證明書在卷可稽
    ，則其心理上所受驚嚇及惶恐，當屬不輕。本院斟酌被告為
    國中畢業，現在空調公司做事，每月約有3 萬元之收入，尚
    未結婚，及有一部2,000 西西之自用汽車，依本院調取之稅
    務電子閘門財產所得調件明細表所示，其在90年至92年度，
    每年約有30萬元至36萬元之收入，並上開原告之年齡、受傷
    情狀等，認其請求之精神慰藉金，以30萬元為適當，在此範
    圍內之請求，應予准許；逾此部分之請求，則不應准許。
六、又依強制汽車責任保險法第30條規定，保險人依本法給付之
    保險金，視為加害人或被保險人損害賠償金額之一部分，加
    害人或被保險人受賠請求時，得扣除之。本件原告已由強制
    汽車責任險理賠保險金34,888元，有中央產物保險股份有限
    公司93年8 月24日（93）央保高分字第261 號函附刑事卷可
    稽，復為兩造所不爭執，則原告得請求之金額，自應扣除此
    部分款項，經扣除後，其得請求之金額為390,076 元（計算
    式：124,964＋300,000－34,888＝390,076）。
七、綜上所述，本件被告就事故之發生有全部之過失，而原告得
    請求之金額為390,076 元。從而，原告本於侵權行為之法律
    關係，請求被告給付之金額，在390,076 元自及自起訴狀繕
    本送達翌日即94年4 月1 日起，至清償日止，按年息5%算利
    息之範圍內，為有理由，應予准許，逾此部分之請求，為無
    理由，應予駁回。
八、據上論結：本件原告之訴為一部有理由、一部無理由，依民
    事訴訟法第79條，判決如主文。
中　　華　　民　　國　　94　　年　　7 　　月　　19　　日
                        民事第一庭
                            審判長法官  黃金石
                            法      官  林健彥
                            法      官  林紀元
以上正本證明與原本無異。
不得上訴。
中　　華　　民　　國　　94　　年　　7 　　月　　19　　日
                            書  記  官  楊茱宜
